# 请教陈版：是否具有商业实质的考量？

提问人：byzq2002 时间：2016-05-19 16:04:41
请教陈版： 有个问题想咨询您一下，先谢谢您了！ 1 、某拟新三板挂牌公司，控股股东欠公司 2500 万，现股东拟打算以其个人名下房产（该资产账面值 2000 万，评估值 2600 万）冲抵对公司的欠款，请问： （ 1 ）该资产在转让前后都归属于该股东控制之下，该交易前后并未改变相关该股东所控制的经济资源，是否应认定为不具有商业实质的交易？ （ 2 ）如认定为不具有商业实质的交易，则上述交易在公司层面的会计处理为（不考虑相关税费）： 借：固定资产 2000 借：权益类科目500 贷：其他应收款-股东 2500 2、另外如结合准则对资产的定义“资产是指企业过去的交易或者事项形成的、由企业拥有或者控制的、预期会给企业带来经济利益的资源。”，似乎也该资产也可以按照评估的公允价值 200 万入账。纠结中，还请陈版帮忙看一下，谢谢了！

回答人：chenyiwei
从股东个人而言可以认为是“左手倒右手”，不具有商业实质。但从被投资公司而言，是新取得了一项不构成业务的资产，这就应当按公允价值计量。所以此处按评估值 2600 万元入帐是合理的。